【裁判字號】    92,交聲,667
【裁判日期】    920428
【裁判案由】    交管條例聲異
【裁判全文】
臺灣板橋地方法院交通事件裁定                    九十二年度交聲字第六六七號
    原處分機關  交通部公路總局臺北區監理所
    異  議  人
    即受處分人  甲○○
右列受處分人因違反道路交通管理處罰條例案件，對於交通部公路總局臺北區監理所
於九十二年二月二十六日所為之處分（原處分案號：北監自裁字第裁00－0000
0000、裁00－000000000號），均聲明異議，本院裁定如左：
    主  文
異議均駁回。
    理  由
一、聲明異議意旨略以：異議人即受處分人甲○○主張因以前車主陳基華欠伊新臺幣
    （下同）一萬五千元整，而把車牌號碼為Ｋ四－九七一五號自用小客車讓與伊，
    惟要伊滿意時才過戶，迄未過戶，且伊已將之轉讓給呂風童，亦未過戶，為何該
    車於民國八十八年三月二十二日，在臺北市○○路，超速二十公里以上及於八十
    八年四月十七日，在臺北市○○路與農安街口之行人穿越道臨停之舉發違反道路
    交通管理事件通知單（簡稱通知單）均一併移轉伊本人，爰均請求撤銷原處分云
    云。
二、按汽車駕駛人，行車速度，超過規定之最高時速，處一千二百元以上二千四百元
    以下罰鍰；汽車駕駛人，臨時停車有在行人穿越道臨時停車者，處三百元以上六
    百元以下罰鍰；本條例關於車輛所有人之處罰，如應歸責於使用人，亦適之；汽
    車駕駛人違反本條例第四十條第一項者，除依原條款處罰鍰外，並予記違規點數
    一點，道路交通管理處罰條例第四十條第一項、第五十五條第一款、第八十五條
    第一項及第六十三條第一項第一款分別定有明文。又逕行舉發違反道路交通管理
    事件，經汽車所有人依通知單之應到案日期前到案，並告知違規駕駛人姓名、身
    分證統一編號及住址者，處罰機關應即另行通知違規駕駛人到案依法處理；逾應
    到案日期，處罰機關應依本條例第八十五條第三項規定處罰該汽車所有人，違反
    道路交通管理事件統一裁罰基準及處理細則第二十四條亦定有明文。
三、經查，異議人甲○○所使用車牌號碼為Ｋ四－九七一五號之自用小客車，係於八
    十七年三月二十六日向車主陳基華買得，該車於八十八年三月二十二日六時四十
    七分許，在臺北市○○路八０七號前，因行車超速，滿二十公里以上及於八十八
    年四月十七日五時三十八分許，因在臺北市○○路與農安街口之行人穿越道臨停
    ，而分別經警逕行舉發，並經交通部公路總局臺北區監理所裁罰等情，有通知單
    二紙、陳基華於九十二年一月二日之申訴單二紙、汽車買賣合約書、汽車車籍查
    詢、交通部公路總局臺北區監理所九十二年二月二十六日北監自裁字第裁00－
    00000000、裁00－000000000號裁決書各一份附卷可稽。次
    查，異議人於收受上開通知單後，雖曾分別於九十二年二月十八日以申訴書及於
    九十二年二月二十四以電話陳述辦理申訴，但均未告知違規駕駛人之姓名（疑似
    呂風童）、身分證統一編號及住址之事實，亦有上開通知單、申訴書及交通部公
    路總局臺北區監理所九十二年二月二十七日函等附卷可稽。綜上可見，異議人並
    未依違反道路交通管理事件統一裁罰基準及處理細則第二十四條之規定辦理指定
    駕駛人，致處罰機關無法據以另行通知違規駕駛人到案依法處理，自屬應歸責於
    車輛使用人，依道路交通管理處罰條例第八十五條第一項之規定，應處罰該汽車
    使用人。異議人所為之上開辯解，尚無足採。原處分機關據以援引前揭規定，分
    別裁處異議人罰鍰，並記違規點數一點如上開裁決書「處罰主文」欄所示，或分
    別裁處異議人罰鍰如上開裁決書「處罰主文」欄所示，依照上開說明，均並無不
    合，均應予維持。本件異議均為無理由，均應予駁回。
四、依道路交通案件處理辦法第十九條，裁定如主文。
中      華      民      國    九十二    年      四      月    二十八    日
                                      臺灣板橋地方法院交通法庭
                                          法  官  楊  千  儀
右正本證明與原本無異。
如不服本裁定，應於送達後五日內，向本院提出抗告狀。
                                          書記官  吳  河  東
中      華      民      國    九十二    年      四      月    二十八    日


司法院資訊處製作；財團法人民間司法改革基金會備份。
